臺灣苗栗地方法院刑事判決　　　　　　　99年度易字第1175號
公　訴　人　臺灣苗栗地方法院檢察署檢察官
被　　　告　劉彥
上列被告因傷害等案件，經檢察官提起公訴（99年度偵字第5705
號），本院判決如下：
    主  文
劉彥犯傷害罪，累犯，處有期徒刑參月，如易科罰金，以新臺
幣壹仟元折算壹日。又犯毀損他人物品罪，累犯，處拘役肆拾日
，如易科罰金，以新臺幣壹仟元折算壹日。
    事  實
一、劉彥前於民國92年間因竊盜案件，分別經本院判處有期徒
    刑5 月、4 月確定，於93年9 月2 日縮刑期滿執行完畢。其
    於96年間又因竊盜案件，經本院判處有期徒刑6 月，嗣減為
    有期徒刑3 月確定，於96年11月7 日易科罰金執行完畢。詎
    其猶不知悔改，與賴怡任於98年3 月26日16時許，在苗栗縣
    後龍鎮復興里7 鄰77之2 號友人林文瑞家中，因細故發生口
    角衝突，且相互拉扯，劉彥竟基於傷害之犯意，以木棍毆
    打賴怡任，致賴怡任受有左手小指指甲斷裂出血、左手臂瘀
    青等傷害；其間劉彥見賴怡任手機掉落於地，另基於毀損
    之犯意，拾起該手機往牆壁摔，造成該手機螢幕碎裂，不堪
    使用，致生損害於賴怡任。嗣因鄰近之苗栗縣警察局竹南分
    局新港派出所員警陳智豪等見該處有爭執上前處理，發現上
    情而查獲。
二、案經賴怡任訴由苗栗縣警察局竹南分局報告臺灣苗栗地方法
    院檢察署檢察官偵查起訴。
    理  由
一、本件被告劉彥對於下列供述證據、非供述證據的證據能力
    均不爭執，且無違法取得或顯不可信之情形，本院自得將之
    採為認定本件犯罪事實存否之證據，附此敘明。
二、訊據被告劉彥廣固坦承於98年3 月26日16時許，在林文瑞
    位於苗栗縣後龍鎮復興里7 鄰77之2 號住處，與告訴人賴怡
    任因細故發生口角衝突，彼此間有拉扯及肢體接觸等情事，
    但否認有傷害、毀損之犯行，辯稱：賴怡任指甲受傷不是伊
    打的，是賴怡任打伊才受傷，伊也沒有拿賴怡任的手機往牆
    壁摔等語。
三、惟查：
  (一)證人即告訴人賴怡任證稱（參99年度偵字第2781號卷第48至
    50頁、第65頁，本院審卷100 年1 月5 日審判筆錄第3 至5
    頁）：
    1.98年3 月26日下午4 時許，伊去林文瑞家跟前男友林文隆
      （已歿）拿伊的手錶，伊跟林文隆起口角衝突。劉彥本
      來在林文瑞家唱歌，突然就罵伊，並從林文瑞家衝出去拿
      木棍砸伊的車，並與伊拉扯，手持木棍往伊手臂跟頭部打
      過來，伊即以手抵擋，造成伊的左手小指指甲斷裂出血、
      左手臂瘀青。在打架的過程中，伊的手機掉在地上，因手
      機裡有很重要的東西如相片，伊叫劉彥不要搶，劉彥
      很生氣就把手機撿起來往牆上摔壞了，完全無法使用。
    2.伊當天是從醫院出來去後龍找男朋友，當時還紮著針，劉
      彥就是打在針頭位置，導致血管破裂，變成瘀青。劉彥
      從林文瑞家門口打到派出所那邊，很大聲鄰居都出來看
      ，後來警察跑過來，將劉彥制伏。當天林文隆與劉彥
      都有喝酒，伊受傷及手機毀損的情形，警察都有拍照。
  (二)被告林文瑞證稱當天劉彥到伊家唱卡拉OK，伊出來時看到
    劉彥拿了1 根木棍跟賴怡任在吵架，兩人在拉扯、互毆，
    伊在中間，新港派出所的警察也來了3 個，伊家離派出所約
    2 、30公尺。當天伊有喝酒，劉彥也有喝酒，似乎有點醉
    等語（參99年度偵字第2781號卷第49至50頁、第65頁，本院
    審卷100 年1 月5 日審判筆錄第6 至10頁）。
  (三)證人即警員陳智豪證稱伊本來在派出所內協助處理車禍案件
    ，聽到外面有吵鬧聲音，伊們就跑出去看，看到劉彥跟賴
    怡任在拉扯，立即上前制止，當時聞到劉彥身上有酒味，賴
    怡任說手指甲、手臂有受傷，伊即拍照並請她去驗傷。後來
    在做筆錄時，賴怡任說手機被劉彥摔壞，伊也有對手機拍
    照，手機整個螢幕都摔碎，感覺上是不能用了等語（參同上
    偵卷第62至63頁）。
  (四)是觀諸證人賴怡任、林文瑞、陳智豪的上述證詞，可知被告
    劉彥與告訴人賴怡任，於98年3 月26日16時許，林文瑞住
    處發生口角衝突，相互拉扯，彼此間有肢體接觸情事，且因
    聲量很大為警員陳智豪發覺，到場後將劉彥與告訴人賴怡
    任拉開等事實。再參酌警員於案發後拍攝的照片（參同上偵
    卷第27至29頁、第28至29頁）所示，可見告訴人賴怡任當天
    受有左手小指指甲斷裂出血、左手臂瘀青等傷害，告訴人賴
    怡任的手機螢幕破裂業已不能使用等事實。
  (五)又衡諸被告劉彥陳稱當日與賴怡任發生口角衝突，彼此拉
    扯，有肢體接觸，伊有拿木棍等語（參審卷100 年1 月18日
    審判筆錄第4 至5 頁），及參酌證人賴怡任、林文瑞的上述
    證詞，可見被告劉彥與證人賴怡任發生口角衝突、拉扯後
    ，心生怒意，持木棍往證人賴怡任的頭部及手臂處打，證人
    賴怡任見狀以手臂阻擋，造成證人賴怡任受有左手小指指甲
    斷裂出血、左手臂瘀青等傷害。斯時，證人賴怡任手機掉落
    於地，被告劉彥仍怒不可抑，將該手機往牆壁摔，使該手
    機螢幕破裂、毀損不堪使用等事實。
  (六)至被告劉彥辯稱賴怡任受傷，係因為賴怡任打伊所致。沒
    有將賴怡任手機往牆上摔，是賴怡任打伊時摔壞掉的等語等
    語。但查：
    1.被告劉彥於上述時地，與告訴人賴怡任發生口角衝突後
      彼此拉扯，被告彥手持木棍毆傷告訴人賴怡任等情，業
      據證人賴怡任證述屬實，已如前述。且參酌證人林文瑞證
      稱劉彥拿了1 根木棍跟賴怡任在吵架，兩人在拉扯、互
      毆等語（參同上偵卷第49頁），益見被告劉彥確有持木
      棍毆打告訴人賴怡任。再參考前述告訴人賴怡任受傷的照
      片所示，與告訴人賴怡任證稱如何受傷及受傷部位等情相
      符，可知被告劉彥於上述時地持木棍傷害告訴人賴怡任
      無訛。
    2.被告劉彥與告訴人賴怡任相互拉扯後，告訴人賴怡任的
      手機掉落於地。而衡諸卷附照片（參同上偵卷第28至29頁
      ）所示，可知告訴人賴怡任的手機螢幕破裂幾與機體分離
      ，再斟酌證人陳智豪、告訴人賴怡任的證詞，足證該手機
      業已無法使用。由此足見，上述手機係遭極大的外力與硬
      物碰撞之後，方會造成螢幕破裂、無法使用的狀態，核與
      證人即告訴人賴怡任證稱被告劉彥檢起掉落於地的手機
      往牆上摔所造成的毀損狀態相符。換言之，其等2 人在上
      述時地拉扯，及被告劉彥毆打告訴人之際，該手機雖因
      而掉落於地，但不致造成螢幕破裂毀損而達不堪使用的境
      地，告訴人賴怡任的證詞屬實，被告劉彥的辯解，顯為
      避重就輕之詞，不足採信。
  (七)綜上，被告上述辯解，均為臨訟卸責之詞，不足為採。此外
    ，復有警員於案發後拍攝的照片在卷可考，其傷害、毀損犯
    行，洵堪認定。
四、核被告所為，係犯刑法第277 條第1 項之傷害罪、同法第35
    4 條之毀損他人物品罪。又查，被告前於92年間因竊盜案件
    ，分別經本院判處有期徒刑5 月、4 月確定，於93年9 月2
    日縮刑期滿執行完畢。其於96年間又因竊盜案件，經本院判
    處有期徒刑6 月，嗣減為有期徒刑3 月確定，於96年11月7
    日易科罰金執行完畢，此有臺灣高等法院被告前案紀錄表1
    份在卷可考。是其於上述有期徒刑執行完畢後，5 年內故意
    再犯前述2 罪，均為累犯，應依刑法第47條第1 項規定，加
    重其刑。又其所犯之傷害罪、毀損罪，犯意個別，行為互殊
    ，應予分論併罰。爰審酌被告因細故與告訴人發生口角衝突
    ，竟傷害告訴人，且將告訴人的手機毀損，實不足取。再斟
    酌被告犯罪的動機、目的、手段、所生損害，及考量其否認
    犯行，迄今尚未賠償告訴人之損失等一切情狀，分別量處如
    主文所示之刑，並諭知易科罰金之折算標準。
據上論斷，依刑事訟訴法第299 條第1 項前段，刑法第277 條第
1 項、第354 條第1 項、第47條第1 項、第41條第1 項前段，刑
法施行法第1 條之1 ，判決如主文。
本案經檢察官林文中到庭執行職務。
中    華    民    國   100    年    1     月    31    日
                  刑事第一庭  法  官  呂曾達
以上正本證明與原本無異。
如不服本判決，應於收受送達後10日內向本院提出上訴書狀（應
敘述具體理由並附繕本）。上訴書狀如未敘述理由，應於上訴期
間屆滿後20日內補提理由書於本院。
                              書記官  劉容辰
中    華    民    國   100    年    2     月    7     日
附錄本案論罪科刑法條：
中華民國刑法第277條第1項
（普通傷害罪）
傷害人之身體或健康者，處 3 年以下有期徒刑、拘役或 1 千元
以下罰金。
中華民國刑法第354條
（毀損器物罪）
毀棄、損壞前二條以外之他人之物或致令不堪用，足以生損害於
公眾或他人者，處 2 年以下有期徒刑、拘役或 5 百元以下罰金
。